臺灣花蓮地方法院民事簡易判決
111年度花簡字第200號
原      告  臺灣新光商業銀行股份有限公司

法定代理人  李增昌  
訴訟代理人  陳冠蓁  
            周書玉  
            許俊傑  
被      告  呂宏斌  
訴訟代理人  張照堂律師(法扶律師)

上列當事人間請求給付簽帳卡消費款事件，本院於中華民國111
年9月8日言詞辯論終結，判決如下：
    主  文
被告應給付原告新臺幣105,777元，及自民國106年2月25日起至
清償日止，按年息15%計算之利息。
訴訟費用新臺幣1,110元由被告負擔。
本判決得假執行。但被告如以新臺幣105,777元為原告預供擔保
，得免為假執行。
    事實及理由
一、按訴狀送達後，原告不得將原訴變更或追加他訴。但擴張或
    減縮應受判決事項之聲明者，不在此限，民事訴訟法第255
    條第1項但書第3款定有明文。本件原告起訴聲明請求：「被
    告應給付原告新臺幣（下同）105,777元，及自民國96年3月
    30日起至104年8月31日止，按年息19.71%計算之利息，及自
    104年9月1日起至清償日止，按年息15%計算之利息。」，嗣
    於本院審理中具狀變更訴之聲明為：「被告應給付原告105,
    777元，及自106年2月25日起至清償日止，按年息15%計算之
    利息。」（卷第44頁），核屬減縮應受判決事項之聲明，揆
    之前揭規定，自應准許。
二、原告主張：被告前向伊(原誠泰商業銀行變更為臺灣新光商
    業銀行）申領信用卡，經伊審核後，發給信用卡乙張（卡號
    ：0000000000000000)，兩造間成立信用卡契約。依約定被
    告到特約商店簽帳消費後，委託伊先行墊款給特約商店，再
    由伊向被告請求償還帳款。被告則應於每月繳款截止日之前
    向伊清償帳款，如有積欠款項或逾期清償等情事者，則依信
    用卡約定條款第14條及第15條之約定，應自伊墊款予特約商
    店之日起至清償日止，按年息19.71%計付欠款之循環信用利
    息，並應依約繳納違約金。詎至96年3月29日為止，被告已
    累計105,777元未為清償，被告迭催不理，仍未清償。為此
    ，爰依信用卡使用契約之法律關係提起本訴，並聲明判決如
    主文第1項所示。
三、被告則以：原告起訴狀送達法院日期為111年2月24日，故以
    該日往前推算15年即96年2月24日以前之本金得拒絕給付；
    以該日往前推算逾5年即106年2月24日以前之利息得拒絕給
    付。由原告提出之帳單資料顯示，伊刷卡消費日期於96年2
    月24日以後者，僅有2筆消費金額，分別為96年2月27日及同
    年3月29日，其餘在此之前之消費金額，及屬從權利性質之
    利息及違約金部分，迄原告提起本件訴訟已逾15年，亦因主
    債權罹於時效而一同消滅；再者，96年2月27日及同年3月29
    日兩筆消費之利息，僅能計算起訴前5年內，逾5年以前之利
    息，得拒絕給付。另被告否認於96年2月27日及同年3月29日
    對債務為一部清償，劃撥明細看起來雖有人劃撥，但非伊所
    為；況原告所提出之帳單明細為原告單方面製作之文書，等
    同原告方書面之主張，尚不能作為伊曾有一部清償之證據等
    語，資為抗辯。並聲明：原告之訴駁回。
四、本院之判斷：
　　原告主張之上開事實，業據提出經濟部函文、信用卡申請表
    、信用卡約定條款、應收帳務資料、消費明細等件為證，且
    被告對有申辦信用卡乙情不爭執，堪認原告上開之主張為真
    實。被告雖以前詞置辯，惟查：
  ㈠按事實有常態與變態之分，其主張常態事實者無庸負舉證責
    任，反之，主張變態事實者，則須就其所主張之事實負舉證
    責任（最高法院86年度台上字第891 號判決意旨參照）；次
    按請求權，因十五年間不行使而消滅，但法律所定期間較短
    者，依其規定；利息債權之各期給付請求權，因5年間不行
    使而消滅；時效中斷者，自中斷之事由終止時，重行起算；
    消滅時效，自請求權可行使時起算；消滅時效，因下列事由
    而中斷：一、請求。二、承認。三、起訴；時效中斷者，自
    中斷之事由終止時，重行起算，民法第125條、第126條、第
    128條前段、第129條第1項、第137條第1項分別定有明文。
    復按所謂承認，乃債務人向請求權人表示認識其請求權存在
    之觀念通知，僅因債務人之一方行為而成立，無須得他方之
    同意。至於承認之方式法無明文，其以書面或言詞，以明示
    或默示，均無不可。故如債務人之一部清償、緩期清償或支
    付利息等，均可視為對於全部債務之承認(最高法院101年度
    台上字第1307號判決意旨參照)。
　㈡經查，觀諸原告提出之被告帳單明細記載被告分別於96年2月
    27日及同年3月29日以郵政劃撥方式繳款4,000元及2,000元
    （卷第54頁），參以本院函請中華郵政股份有限公司提出之
    郵政劃撥儲金帳戶對帳單明細記載：戶名臺灣新光商業銀行
    股份有限公司，帳號00000000，存提日期0000000，收入4,0
    00元，交易訊息0000000000000000；存提日期0000000，收
    入2,000元，交易訊息0000000000000000（卷第120、142、1
    44、170頁），核與原告之主張相符，被告雖辯上開劃撥還
    款非其所為云云，惟信用卡款項由本人或其他經本人授權之
    人繳納為常態，由無關之第三人繳納為變態，揆諸上開說明
    ，自應由主張信用卡款項非被告或其他經被告授權之人所繳
    納之被告，就變態事實負舉證責任，然被告迄未舉證加以說
    明，本院審酌卷內證據資料，認原告之主張為可採，即被告
    分別於上開日期以郵政劃撥方式清償部分欠款，揆諸上開說
    明，被告為一部清償應視為對於本件債務內容之承認。故應
    自翌日即96年3月30日起算15年消滅時效，原告111年2月14
    日提起本件訴訟，尚未罹於時效，原告仍得請求被告給付積
    欠之欠款105,777元。又利息債權屬於5年短期消滅時效，原
    告並未提出超過5年範圍有何請求、承認、起訴之中斷時效
    證明，則自原告提起本件訴訟往前回溯5年以前之利息債權
    已罹於時效，而原告亦僅聲明請求自106年2月25日起至清償
    日止，按年息15%計算之利息（卷44頁），自屬有據。
　㈢從而，原告依消費借貸之法律關係，請求被告給付105,777元
    ，及自106年2月25日起至清償日止，按年息15%計算之利息
    ，為有理由，應予准許。
五、本件係就民事訴訟法第427條第1項訴訟適用簡易程序所為被
    告敗訴之判決，依同法第389條第1項第3款之規定，應依職
    權宣告假執行。另依同法第392條第2項規定，職權諭知被告
    如為原告預供相當之金額擔保後，得免為假執行。
六、訴訟費用裁判之依據：民事訴訟法第78條。　　　　
中　　華　　民　　國　　111 　年　　9 　　月　　15　　日
                  花蓮簡易庭  法  官  李可文
以上正本係照原本作成。
如不服本判決，應於送達後20日內，向本院提出上訴狀（上訴狀
須表明上訴理由）並繳納上訴審裁判費；如於本判決宣示後送達
前提起上訴者，應於判決送達後20日內補提上訴理由書（均須按
他造當事人之人數附繕本）。
如委任律師提起上訴者，應一併繳納上訴審裁判費。
中　　華　　民　　國　　111 　年　　9 　　月　　15　　日
                              書記官  謝佩真